臺灣高等法院刑事判決　　　　　　　 100年度上易字第1600號
上　訴　人
即　被　告　黃祐成
上列上訴人因竊盜案件，不服臺灣宜蘭地方法院 100年度易字第
328號，中華民國100年6月7日第一審判決 (起訴案號：臺灣宜蘭
地方法院檢察署100年度偵字第1996號)，提起上訴，本院判決如
下：
    主  文
上訴駁回。
    理  由
一、按不服地方法院之第一審判決而上訴者，應向管轄第二審之
    高等法院為之。上訴書狀應敘述具體理由。刑事訴訟法第36
    1條第1項、第2項、第367條分別定有明文。所謂不服第一審
    判決之具體理由，係指依據卷內訴訟資料，具體指摘第一審
    判決關於認定事實、適用法律及量刑等項，有違法或不當之
    情形而言，此為提起第二審上訴之法定要件。倘上訴人之上
    訴書狀或補提之上訴理由書，雖有敘述上訴理由，惟並未具
    體敘述第一審判決有上述違法、不當情形，即與未敘述具體
    理由無異，所為上訴，即不符合上訴之法定要件。
二、本件上訴人即被告黃祐成不服原審判決，提起上訴，上訴狀
    理由略以：被告於犯後非常後悔，已至被害人家中道歉並獲
    得原諒，且和被害人劉順德、朱秀珠成立和解，請從輕量刑
    ，給予自新機會云云。
三、經查：被告分別於民國100年4月22日、4月23日、4月29日、
    5月3日，各竊取被害人劉順德、周辰隃、朱秀珠、吳嘉玲所
    有機車之犯行，業據被告於警詢、偵查及原審審理時坦承不
    諱，核與證人即被害人劉順德、周辰隃、朱秀珠、吳嘉玲分
    別於警詢中之證述情節大致相符，復有贓物認領保管單 4張
    、扣案物及現場照片共16張在卷可資佐證，足認被告自白與
    事實相符。原審認被告罪證明確，適用刑法第320條第1項之
    規定，就前 3次犯行依自首規定減輕其刑，復審酌被告竊取
    他人財物，侵害他人財產法益，其犯罪之動機、目的、所生
    危害，及其犯後坦承犯行，態度尚稱良好等一切情狀，分別
    量處有期徒刑 1月(前3次)及2月，並定其應執行之刑為有期
    徒刑4 月，如易科罰金，以新臺幣1,000元折算1日，另就扣
    案之鑰匙 2把依法宣告沒收。從形式上審查，原審認事用法
    ，並未違反法令，或悖離經驗法則、論理法則，量刑亦屬允
    當。按量刑輕重，係屬事實審法院得依職權自由裁量之事項
    ，苟其量刑已以行為人之責任為基礎，並斟酌刑法第57條各
    款所列情狀，而未逾越法定刑度或有濫用權限情事，即不得
    任意指為違法 (最高法院75年台上字第7033號判例、98年度
    台上字第5002號判決意旨參照) 。原審已就量刑刑度詳為審
    酌並敘明理由如上，原判決之量刑既未逾越法定刑度，亦未
    濫用自由裁量之權限，難認有何不當。且數罪併罰，宣告多
    數有期徒刑者，於各刑中之最長期以上，各刑合併之刑期以
    下，定其刑期，刑法第51條第 5款前段定有明文。原審據此
    規定，於法定範圍內定其應執行刑為有期徒刑 4月，尚稱允
    當。被告上訴意旨固稱：其業至被害人家中道歉，已獲得被
    害人原諒，並與被害人劉順德、朱秀珠達成和解云云。然被
    害人劉順德、朱秀珠於偵查中均未提出告訴，本無追究之意
    ，且其等未向被告要求賠償，有警詢筆錄、本院公務電話紀
    錄在卷可參，故原審量刑之基礎並無改變；又原審已就被告
    犯後態度良好乙情詳為審酌，而從輕量刑，亦無量刑過重之
    情形。再本案被告於數日內即犯 4次竊盜犯行，非偶發犯罪
    ，顯欠缺尊重他人財產權之法治觀念，應予適度之矯正，以
    避免其再犯，尚不宜予以緩刑之寬典。從而，被告提起上訴
    ，上訴理由既未指摘原判決關於認定事實、適用法律及量刑
    ，有何違法或不當之處，僅請求從輕量刑云云，實與未敘述
    具體理由無異，依前揭說明，本件上訴不合上訴之法定要件
    ，應予駁回，並不經言詞辯論為之。
據上論斷，應依刑事訴訟法第367條前段、第372條，判決如主文
。
中    華    民    國   100    年    7     月    28    日
                  刑事第十三庭  審判長法  官  曾德水
                                      法  官  楊貴雄
                                      法  官  宋松璟
以上正本證明與原本無異。
不得上訴。
                                      書記官  蘇秋
中    華    民    國   100    年    7     月    28    日
附錄本案論罪科刑法條全文：
中華民國刑法第320條第1項
意圖為自己或第三人不法之所有，而竊取他人之動產者，為竊盜
罪，處5年以下有期徒刑、拘役或5百元以下罰金。